臺灣高雄地方法院刑事判決　　　　　　　　　　　　　九十三年度易字第九八五號
　　公　訴　人　臺灣高雄地方法院檢察署檢察官
　　被　　　告　戊○○　男　四.
右列被告因竊盜案件，經檢察官提起公訴（九十三年度偵字第三七九四號），本院合
議庭裁定由受命法官獨任進行簡式審判程序，判決如左：
    主  文
戊○○連續竊盜，累犯，處有期徒刑壹年拾月。
扣案之鑰匙壹支沒收。
    事  實
一、戊○○前於民國八十七年間因竊盜案件，經臺灣屏東地方法院以八十七年度易字
    第一一二七號判處有期徒刑一年四月確定，其並入監服刑，而於八十九年一月三
    十一日因縮短刑期執行完畢而出獄。嗣於九十一年間再因偽造文書案件，經本院
    以九十年度訴字第二九四五號判處有期徒刑五月確定，並於九十二年八月二十五
    日因徒刑執行完畢出監。詎仍不知悔改，竟基於意圖為自己不法所有及竊盜之概
    括犯意，先後於附表所示之時、地，以附表所示之方法，連續竊取各該被害人所
    有或所監督如附表所示之財物，嗣為警循線查獲，並扣得其所有供竊盜所用之鑰
    匙一支。
二、案經高雄縣政府警察局岡山分局、湖內分局、鳳山分局報請臺灣高雄地方法院檢
    察署檢察官偵查起訴及移送併辦。
    理  由
壹、程序部分：本件被告戊○○所犯為死刑、無期徒刑或最輕本刑為三年以上有期徒
    刑以外之罪，其於準備程序中就被訴事實為有罪之陳述，經法官告知簡式審判程
    序之旨，並聽取公訴人及被告之意見後，依刑事訴訟法第二百七十三條之一第一
    項規定，裁定由受命法官獨任進行簡式審判程序，合先敘明。
貳、實體部分：
一、右揭犯罪事實，業據被告於本院審理中坦承不諱，核與被害人丙○○、壬○○、
    己○○、丁○○、甲○○、乙○○、辛○○、癸○○、庚○○於警訊時證述之情
    節大致相符，並有贓物認領保管收據九紙、車輛車牌失竊作業─查獲車牌認可資
    料三份、照片三十張及被告所有供竊盜所用之鑰匙一支扣案可稽。是被告之自白
    核與事實相符，本件事證明確，被告上開犯行，均堪認定。又移送併辦部分（即
    附表編號五至九之犯行），雖未經起訴．然與公訴人起訴附表編號一至四部分，
    有連續犯之裁判上一罪關係，已如前述，本院自應併予審判。
二、核被告戊○○所為，犯刑法第三百二十條第一項之普通竊盜罪。被告先後多次竊
    盜犯行，時間緊接，犯罪手法類似，觸犯構成要件相同之罪，顯係基於概括犯意
    為之，應依連續犯規定，以一罪論，並加重其刑。被告於八十七年間因竊盜案件
    經臺灣屏東地方法院以八十七年度易字第一一二七號判處有期徒刑一年四月確定
    ，其並入監服刑，而於八十九年一月三十一日因縮短刑期執行完畢而出獄。嗣於
    九十一年間因偽造文書案件，經本院以九十年度訴字第二九四五號判處有期徒刑
    五月確定，並於九十二年八月二十五日因徒刑執行完畢出監，此有台灣高等法院
    被告全國前案紀錄表及台灣高雄地方法院檢察署刑案資料查註紀錄表各一份在卷
    可參，其受有期徒刑之執行完畢後，五年以內再犯本件有期徒刑以上之罪，為累
    犯，應依刑法第四十七條規定加重其刑，並依法遞加重之。爰審酌被告前已因犯
    竊盜罪而入監服刑，竟仍不思悔改，而屢以竊取他人財物之方式獲取不法利益，
    已對他人造成財產損害，惟犯後已坦承犯行，所竊得之財物大多已返還予被害人
    ，犯罪所生危害已有降低等一切情狀，量處如主文所示之刑。扣案之鑰匙一支，
    為被告所有，且係供其犯罪所用之物，業據被告供承在卷，應依刑法第三十八條
    第一項第二款規定，宣告沒收。
據上論斷，應依刑事訴訟法第二百七十三條之一第一項、第二百八十四條之一、第二
百九十九條第一項前段，刑法第五十六條、第三百二十條第一項、第四十七條、第三
十八條第一項第二款，罰金罰鍰提高標準條例第一條前段，判決如主文。
本案經檢察官子○○到庭執行職務。
中　　　華　　　民　　　國　　九十四　　年　　　一　　　月　　　十一　　日
                                  臺灣高雄地方法院刑事第二庭
                                            法　官  李育信
如不服本判決，應於送達後十日內，向本院提出上訴狀。
右正本證明與原本無異。
                                            書記官  洪生輝
中　　　華　　　民　　　國　　九十四　　年　　　一　　　月　　　十一　　日
附錄本案論罪科刑法條：
　刑法第三百二十條第一項：
　意圖為自己或第三人不法之所有，而竊取他人之動產者，為竊盜罪，處五年以下有
  期徒刑、拘役或五百元以下罰金。
附表
┌──┬──────┬──────┬───┬────────────┬─────┐
│編號│  犯罪時間  │  犯罪地點  │被害人│       行為方式         │   備註   │
├──┼──────┼──────┼───┼────────────┼─────┤
│一  │九十三年二月│高雄縣橋頭鄉│丙○○│騎乘車牌號碼ＰＸＡ—９４│          │
│    │十四日十八時│筆秀東路光明│      │０號重型機車至犯罪地點徒│          │
│    │許          │路一號旁之空│      │手竊取電信材料（扁鐵）六│          │
│    │            │地          │      │十五支、鋼板一塊及鐵鍊掛│          │
│    │            │            │      │勾一條等物品。          │          │
├──┼──────┼──────┼───┼────────────┼─────┤
│二  │九十三年三月│高雄縣路竹鄉│壬○○│騎乘車牌號碼ＰＸＡ—９４│          │
│    │二日零時十分│平等街一０、│      │０號重型機車至犯罪地點徒│          │
│    │許          │一二及一六號│      │手竊取水溝蓋三塊。      │          │
│    │            │前          │      │                        │          │
├──┼──────┼──────┼───┼────────────┼─────┤
│三  │九十三年三月│高雄縣湖內鄉│己○○│騎乘車牌號碼ＰＸＡ—９４│          │
│    │二日零時三十│中山路二一五│      │０號重型機車至犯罪地點徒│          │
│    │分許        │號前        │      │手竊取冷氣壓縮機二台。  │          │
├──┼──────┼──────┼───┼────────────┼─────┤
│四  │九十三年四月│高雄縣鳳山市│丁○○│騎乘車牌號碼ＰＸＡ—９４│          │
│    │六日三時三十│建國路一段五│      │０號重型機車至犯罪地點，│          │
│    │分許        │十三巷六號對│      │無故侵入該建築工地之圍籬│          │
│    │            │面之建築工地│      │內，徒手竊取鋼筋八十公斤│          │
│    │            │附近        │      │。                      │          │
├──┼──────┼──────┼───┼────────────┼─────┤
│五  │九十三年四月│高雄市新興區│甲○○│持自備鑰匙一支，開啟被害│          │
│    │九日五時許  │仁愛一街二三│      │人所有車牌號碼ＸＭＭ—７│          │
│    │            │二號前      │      │６６號機車鎖頭，竊得後騎│          │
│    │            │            │      │乘離去。                │          │
├──┼──────┼──────┼───┼────────────┼─────┤
│六  │九十三年七月│高雄市新興區│乙○○│持自備鑰匙一支，開啟被害│          │
│    │六日七時許  │六合一路二六│      │人所有車牌號碼ＸＲＸ—９│          │
│    │            │號前        │      │８０號機車鎖頭，竊得後騎│          │
│    │            │            │      │乘離去。                │          │
├──┼──────┼──────┼───┼────────────┼─────┤
│七  │九十三年九月│高雄市三民區│辛○○│持自備鑰匙一支，開啟被害│          │
│    │十日二十三時│察哈爾二街六│      │人所有車牌號碼ＸＭＭ—７│          │
│    │許          │一號前      │      │６６號機車鎖頭，竊得後騎│          │
│    │            │            │      │乘離去。嗣為避免追查，於│          │
│    │            │            │      │不詳時地拆下該車牌，改懸│          │
│    │            │            │      │其所有車牌號碼ＰＸＡ—９│          │
│    │            │            │      │４０號機車車牌。        │          │
├──┼──────┼──────┼───┼────────────┼─────┤
│八  │九十三年十一│高雄縣橋頭鄉│癸○○│騎乘車牌號碼ＰＸＡ—９４│          │
│    │月二日三時許│橋頭村成功南│      │０號重型機車至犯罪地點徒│          │
│    │            │路七十號旁市│      │手竊取水溝蓋三塊。      │          │
│    │            │場          │      │                        │          │
├──┼──────┼──────┼───┼────────────┼─────┤
│九  │九十三年十一│高雄縣橋頭鄉│庚○○│騎乘車牌號碼ＰＸＡ—９４│          │
│    │月二日三時三│橋頭村成功北│      │０號重型機車至犯罪地點徒│          │
│    │十分許      │路六十號（福│      │手竊取水溝蓋一塊。      │          │
│    │            │壽飼料）大門│      │                        │          │
└──┴──────┴──────┴───┴────────────┴─────┘
